【裁判字號】    95,訴,1770
【裁判日期】    951123
【裁判案由】    槍砲彈藥刀械管制等
【裁判全文】
臺灣板橋地方法院刑事判決              95年度訴字第1770號
公  訴  人  臺灣板橋地方法院檢察署檢察官
被      告  丁○○
選任辯護人  李進成  律師
            黃勝文  律師
被      告  庚○○
選任辯護人  王元勳  律師
            李怡欣  律師
被      告  乙○○
選任辯護人  何朝棟  律師
被      告  己○○
                    （現於臺灣臺北新店戒治所戒治中）
被      告  丙○○
選任辯護人  林月雪  律師
            江鶴鵬  律師
上列被告等因違反槍砲彈藥刀械管制條例等案件，經檢察官提起
公訴（94年度偵字第21700 號、95年度偵字第2073號、95年度偵
字第3895號），本院判決如下：
    主  文
丁○○未經許可持有子彈，處有期徒刑肆月，併科罰金新臺幣參
萬元，有期徒刑如易科罰金，以銀元參佰元折算壹日，罰金如易
服勞役，以銀元參佰元折算壹日；扣案之土造子彈貳顆（具直徑
約捌點玖mm金屬彈頭）沒收之。又共同以非法方法剝奪人之行動
自由，處有期徒刑陸月，如易科罰金，以銀元參佰元折算壹日；
扣案之刀械貳把、手銬壹副，均沒收之。有期徒刑部分應執行有
期徒刑捌月，如易科罰金，以銀元參佰元折算壹日；扣案之土造
子彈貳顆（具直徑約捌點玖mm金屬彈頭）、刀械貳把、手銬壹副
，均沒收之。
乙○○、庚○○、己○○、丙○○共同以非法方法剝奪人之行動
自由，各處有期徒刑伍月、肆月、肆月、肆月，如易科罰金，均
以銀元參佰元折算壹日。扣案同前項之刀械貳把、手銬壹副，均
沒收之。
    事  實
一、丁○○明知未經許可不得持有具殺傷力之子彈，於民國94年
    12月15日，在臺北縣土城市○○路附近，拾獲他人棄置具殺
    傷力之土造子彈3 顆（具直徑約8.9 mm金屬彈頭）後，竟基
    於持有之犯意，據為己有而無故持有之。
二、丁○○、乙○○因與甲○○有新臺幣（下同）5 千元之債務
    糾紛，竟於94年12月20日中午12時許，夥同與渠等有犯意聯
    絡之庚○○及真實年籍姓名不詳綽號「宏毅」之成年男子，
    共同基於妨害自由之犯意聯絡，先由「宏毅」駕駛車號不詳
    之黑色自小客車搭載與渠等有犯意聯絡、真實年籍姓名不詳
    之成年男子1 名前往臺北縣板橋市○○路30號前，以邀約甲○○用餐為由誘騙甲○○上車，誘騙得手後，「宏毅」即以
    電話通知丁○○及與渠等有犯意聯絡之丙○○前往臺北縣板
    橋市○○路南雅夜市附近之賓館會合，丁○○遂駕駛車號3G
    —3888號白色凌志牌自小客車先至臺北縣板橋市○○○路搭
    載庚○○及乙○○後前去會合，丙○○亦駕駛車號不詳之三
    菱牌自小客車搭載與渠等有犯意聯絡、真實年籍姓名不詳之
    成年男子1 名及不知情之戊○○（原名：楊美枝）前往上開
    地點會合，會合後，丁○○等人及即分乘上開3 部自小客車
    往臺北縣樹林市方向行駛，丁○○並先前往己○○位於臺北
    縣樹林市○○街112 巷2 號樓下搭載與渠等有犯意聯絡之己○○。途中，原搭乘丙○○所駕駛三菱牌自小客車之某真實
    年籍姓名不詳之成年男子即下車並坐上「宏毅」所駕駛之黑
    色自小客車後座，並持不詳人所有之鐵條1 支毆打甲○○之
    頭部，「宏毅」亦以徒手毆打甲○○，並向甲○○恫嚇稱：
    我有霰彈槍，不要動，不然就要開槍等語，共同以此非法方
    法剝奪甲○○之行動自由。嗣行經臺北縣樹林市○○路○ 段
    「山佳火車站」附近時，甲○○即趁「宏毅」等人不注意之
    際跳車逃逸，丁○○、庚○○、乙○○、「宏毅」及「宏毅
    」車上所搭載真實年籍姓名不詳之成年男子2 名見狀隨即下
    車，或持非屬槍砲彈藥刀械管制條例所列管之刀械及其刀鞘
    ，或以徒手追打甲○○，並將甲○○強押上丁○○所駕駛之
    車號3G—3888號自小客車後座中間後，由丁○○駕駛該車搭
    載庚○○、己○○、乙○○，並跟隨丙○○所駕駛搭載不知
    情之戊○○之三菱牌自小客車前往臺北縣樹林市○○路「防
    汛公園」，「宏毅」亦駕駛上開黑色自小客車搭載該2 名真
    實年籍姓名不詳之成年男子跟隨在丁○○所駕駛之車號3G—
    3888號自小客車後方。途中，坐於前座之丁○○、庚○○及
    坐於後座之己○○、乙○○復分持槍枝（無證據證明有殺傷
    力）之槍托、棍棒及前開非屬槍砲彈藥刀械管制條例所列管
    刀械之刀柄毆打甲○○，丁○○並持該槍枝1 枝向甲○○恫
    嚇稱：如果敢下車就要給你死等語，己○○亦持不詳人所有
    之子彈1 把（數量不詳，無證據證明有殺傷力）向甲○○恫
    嚇稱：閉嘴，再吵就選一顆等語，其後，己○○即先行下車
    離去。其餘一行人至防汛公園後，丁○○復取出其所有之手
    銬1 副交予庚○○、乙○○，由庚○○、乙○○將甲○○之
    雙手戴上手銬後強拉甲○○下車，丁○○、庚○○、乙○○
    、「宏毅」及該2 名真實年籍姓名不詳之成年男子即再分持
    前開非屬槍砲彈藥刀械管制條例所列管之刀械及其刀鞘或棍
    棒，或以徒手毆打甲○○，丁○○並持上開槍枝朝甲○○身
    旁之地面射擊一槍而恐嚇之，庚○○進而再將甲○○踹落斜
    坡，致甲○○受有頭部外傷合併左頂部撕裂傷、右眼及左前
    臂挫傷、臉部、左前臂、左頸、左肩胛部、右手擦傷之傷害
    （傷害部分業據甲○○撤回告訴，不另為公訴不受理判決之
    諭知如後），丁○○等人隨即駕車逃離現場，途中，丁○○
    即將上開槍枝丟棄於不詳處所。嗣經警據報前往處理，而於
    同日下午3 時10分許，在臺北縣樹林市○○路與水源街口查
    獲丁○○、庚○○，並在車號3G—3888號自小客車內扣得丁○○所有前開非屬槍砲彈藥刀械管制條例所列管之刀械2 把
    、改造子彈3 顆（經鑑定試射1 顆）、手銬1 副及在丁○○
    長褲口袋內查獲已擊發之彈殼1 顆，後再循線查獲乙○○、
    丙○○、己○○。
二、案經甲○○訴由臺北縣政府警察局樹林分局報請臺灣板橋地
    方法院檢察署檢察官偵查起訴。
    理  由
壹、證據能力部分
    按被告以外之人於偵查中向檢察官所為之陳述，除顯有不可
    信之情況者外，得為證據，刑事訴訟法第159 條之1 定有明
    文。查，證人丁○○、庚○○、甲○○於偵查中所為之陳述
    ，業經具結，且查無顯不可信之情形，自得為證據。
貳、事實認定及論罪科刑之理由
一、上揭犯罪事實，業經被告丁○○、庚○○、乙○○於本院準
    備程序及審理中坦承不諱，核與證人甲○○於偵查及本院審
    理中之證述情節相符，並有非屬槍砲彈藥刀械管制條例所列
    管之刀械2 把、改造子彈3 顆（經鑑定試射1 顆）、手銬1
    副、已擊發之彈殼1 顆扣案可資佐證及亞東紀念醫院診斷證
    明書1 紙、照片15張附卷可稽；又扣案之子彈3 顆，經送請
    內政部警政署刑事警察局鑑定結果，認均係土造子彈，具直
    徑約8.9mm 金屬彈頭，採樣1 顆試射，可擊發，認具殺傷力
    一情，亦有內政部警政署刑事警察局95年1 月9 日刑鑑字第
    0940200589號槍彈鑑定書1 份在卷可稽，足認被告丁○○、
    庚○○、乙○○之自白核與事實相符，洵堪採為認定事實之
    依據。事證明確，被告丁○○、庚○○、乙○○之犯行，均
    堪認定。
二、訊據己○○則矢口否認有何公訴人所指妨害自由之犯行，辯
    稱：當天是丁○○開車來找我，說要借我家裡，我說我太太
    在坐月子，我姊姊在上班，她們都是平常人不方便，後來我
    就坐上丁○○的車子，在車上我沒有打甲○○，也沒有拿子
    彈恐嚇甲○○，之後我發現他們在車上吵架，我就下車了，
    這件事跟我一點關係也沒有云云。經查，被告己○○確有在
    被告丁○○所駕駛之車號3G—3888號自小客車上，手持不具
    殺傷力之子彈1 批（數量不詳），對告訴人甲○○恫嚇稱：
    閉嘴，再吵就選一顆等語之事實，已經證人即告訴人甲○○
    於本院審理中證稱：被押上丁○○車子時，坐在我左邊的己○○有拿出1 把子彈說不要吵，再吵選1 顆（見本院95年11
    月9 日審判筆錄第32、38頁）及證人即共同被告庚○○於本
    院審理中以證人身分具結證稱：在山佳往防汛公園的路上，
    己○○有拿1 把金色的東西出來，好像是子彈，並叫甲○○
    閉嘴，再吵選1 顆（見本院95年11月9 日審判筆錄第15頁）
    等語明確，互核渠等之證述內容相符，應堪採信；且由被告
    己○○在其住處樓下坐上被告丁○○所駕駛之車號3G—3888
    號自小客車後，即與被告丁○○、庚○○、乙○○一同乘坐
    該車前往臺北縣樹林市○○路○ 段「山佳火車站」附近，則
    告訴人甲○○在「山佳火車站」跳車逃逸後遭被告丁○○、
    庚○○、乙○○、「宏毅」等人毆打，並遭被告丁○○、庚○○、乙○○等人強押上被告丁○○所駕駛之車號3G—3888
    號自小客車等情，自均為被告己○○所親眼目睹，被告己○○既已知悉告訴人甲○○係遭被告丁○○等人強押上車，竟
    猶在車上持子彈（無證據證明有殺傷力）對告訴人甲○○恐
    嚇稱不得下車，則被告己○○於主觀上顯有與被告丁○○等
    人共同妨害告訴人甲○○自由之有犯意聯絡，於客觀上並有
    參與妨害告訴人甲○○行動自由之行為甚明，是被告己○○
    所辯，委無足採。事證明確，被告己○○之犯行，已堪認定
    。
三、訊據被告丙○○雖亦矢口否認有何公訴人所指妨害自由之犯
    行，辯稱：我在前一天有接到甲○○的電話說要找1 個開白
    色凌志車子的人，叫我不要插手，當天我又接到「宏毅」的
    電話，說丁○○跟甲○○有債務糾紛，現在他已經找到甲○○了，我才聯想到甲○○說的那個開白色凌志車子的人是丁○○，「宏毅」叫我到南雅夜市那裡，在那裡有遇到丁○○
    跟「宏毅」、甲○○他們，在山佳地區看到甲○○下車被打
    時，我還有把車子開過去要載甲○○，也有叫丁○○他們不
    要打了，但是都沒有人理我，因為我跟雙方都認識，看到甲○○被押走，所以才跟著丁○○他們去防汛公園，我從頭到
    尾都沒有下車，也沒有跟丁○○他們有犯意的聯絡云云。經
    查，證人甲○○於偵查中證稱：有從丙○○車上下來的人跑
    來我車上，拿鐵條就這樣敲下去等語（見本院95年10月2 日
    勘驗筆錄第4 頁），被告丙○○於偵查中亦供稱：「我車上
    是載丁○○車上的人，後來他一上車也是抓他上車。」、「
    （你車上載誰？）我不知道，丁○○的，那個他。」、「（
    你車上那時有沒有載丁○○的人？）後來上車的。」等語（
    見本院95年10月2 日勘驗筆錄第5 、7 頁），另被告庚○○
    亦於偵查中供稱：「我們三人先會合，坐張的車到板橋市的
    華倫賓館與張的另外三位朋友會合，之後我們六個人分乘二
    輛車到浮州橋下，此時又有一輛車來與我們會合，…在途中
    ，我們這輛車和第二輛會合的車上的人，一起到第三輛會合
    的車上去將甲○○拉下車…」等語（見94年度偵字第21700
    號偵查卷第76、77頁），互核渠等供述之情節相符，足見被
    告丙○○在臺北縣板橋市○○路南雅夜市附近與被告丁○○
    等人會合後，確曾在車上搭載1 名真實年籍姓名不詳之成年
    男子，該名男子並在被告丁○○等人前往臺北縣樹林市山佳
    地區之中途下車，坐上「宏毅」所駕駛之黑色自小客車後座
    ，並持不詳人所有之鐵條1 支毆打甲○○之頭部；另證人即
    共同被告丁○○於本院審理中亦以證人身分具結證稱：當時
    在南雅夜市那邊就有跟丙○○他們碰面，好像聽丙○○說甲○○在某家旅社，之後又聽說「宏毅」載著甲○○，就說要
    往樹林方向看看，在路上我有跟丙○○聯絡，知道他們都在
    往山佳方向走，後來在山佳附近，我就看到丙○○、「宏毅
    」的車子停在路邊，我就停在第一台，我們下車往「宏毅」
    的車子過去，就看到甲○○從「宏毅」車子跑下來，我們就
    追到，追到後把他架到我車上去，丙○○跟我說他知道有地
    方，我就跟著他的車子到了防汛公園等語（見本院95年11月
    9 日審判筆錄第7 頁），堪認被告丁○○乃係跟隨被告丙○○之車輛前往山佳火車站及防汛公園；且由告訴人甲○○在
    遭「宏毅」誘騙上車後，旋即遭「宏毅」等人毆打，過程中
    ，「宏毅」等人並未曾提及告訴人甲○○欲如何處理該5 千
    元債務之事，顯見「宏毅」等人誘騙告訴人甲○○外出之目
    的並非在協商債務，而係欲教訓告訴人甲○○。因之，「宏
    毅」及被告丁○○邀約眾人前往現場之目的既係在教訓告訴
    人甲○○，被告庚○○、乙○○、己○○亦均知悉此行之目
    的，同行之被告丙○○自無不知之理，被告丙○○明知「宏
    毅」邀約其前往之目的係在教訓告訴人甲○○，非但依約前
    往，其車上所搭載真實年籍姓名不詳之成年男子亦係有參與
    本件妨害自由犯行之人，在山佳地區目睹告訴人甲○○遭人
    毆打強押上車後，復開車在前引導被告丁○○等人前往防汛
    公園，足見被告丙○○絕非係為協商告訴人甲○○與被告丁○○之債務問題而前往現場，其與被告丁○○等人就本件妨
    害告訴人甲○○行動自由之犯行亦有犯意之聯絡及行為之分
    擔至為灼然。被告丙○○所辯，顯與常情有悖，亦無可採。
    事證明確，被告丙○○之犯行，亦堪認定。
四、查被告等人行為後，刑法業於94年2 月2 日修正公布，並自
    95年7 月1 日起施行，修正第2 條、第28條、第33條、第41
    條及第55條等規定。按行為後法律有變更者，適用行為時之
    法律，但行為後之法律有利於行為人者，適用最有利於行為
    人之法律，修正後刑法第2 條第1 項定有明文。此條規定係
    規範行為後法律變更所生新舊法律比較適用之準據法，本身
    尚無新舊法比較之問題，於新法施行後，應一律適用修正後
    刑法第2 條第1 項之規定，為「從舊從輕」之比較，先予敘
    明。再按本次法律變更，比較時應就罪刑有關之共犯、未遂
    犯、想像競合犯、牽連犯、連續犯、結合犯，以及累犯加重
    、自首減輕暨其他法定加減原因（如身分加減）與加減例等
    一切情形，綜其全部罪刑之結果而為比較（最高法院95年5
    月23日95年度第8 次刑庭會議決議參照）。經查：
  (一)刑法第302 條法定刑為「五年以下有期徒刑、拘役或三百元
    以下罰金」，就罰金刑部分，依修正後刑法施行法第1 條之
    1 ：「中華民國九十四年一月七日刑法修正施行後，刑法分
    則編所定罰金之貨幣單位為新臺幣。九十四年一月七日刑法
    修正時，刑法分則編未修正之條文定有罰金者，自九十四年
    一月七日刑法修正施行後，就其所定數額提高為三十倍。但
    七十二年六月二十六日至九十四年一月七日新增或修正之條
    文，就其所定數額提高為三倍」，及修正後刑法第33條第5
    款將罰金刑定為「新臺幣一千元以上，以百元計算之」等規
    定，則修正後刑法第302 條所得科處之罰金刑最高為新臺幣
    9 千元，最低為新臺幣1 千元，惟依被告行為時之刑罰法律
    ，即罰金罰鍰提高標準條例第1 條前段規定之提高倍數10倍
    及修正前刑法第33條第5 款規定之罰金最低額1 元計算，修
    正前刑法第302 條之罰金刑最高為銀元3 千元，最低為銀元
    1 元，換算為新臺幣後，最高額雖與新法同為新臺幣9 千元
    ，惟最低額僅新臺幣3 元。比較修正前、後之刑罰法律，自
    以修正前之法律較有利於被告。
  (二)刑法第28條關於共犯之規定，由原條文：「二人以上共同實
    施犯罪之行為者，皆為正犯」，修正為：「二人以上共同實
    行犯罪之行為者，皆為正犯」，揆諸本條之修正理由係為釐
    清陰謀共同正犯、預備共同正犯、共謀共同正犯是否合乎本
    條規定之正犯要件，而本案被告丁○○等人共同妨害自由之
    犯行，既屬實行犯罪行為之正犯，則適用修正前刑法第28條
    規定論擬，對被告並無不利。
  (三)修正後刑法第41條第1 項前段規定「犯最重本刑為五年以下
    有期徒刑以下之刑之罪，而受六個月以下有期徒刑或拘役之
    宣告者，得以新臺幣一千元、二千元或三千元折算一日，易
    科罰金」，惟依被告行為時之刑罰法律，即修正前第41 條
    第1 項前段：「犯最重本刑為五年以下有期徒刑以下之刑之
    罪，而受六個月以下有期徒刑或拘役之宣告，因身體、教育
    、職業、家庭之關係或其他正當事由，執行顯有困難者，得
    以一元以上三元以下折算一日，易科罰金」及罰金罰鍰提高
    標準條例第2 條關於「依刑法第四十一條易科罰金者，均就
    其原定數額提高為一百倍折算一日；法律所定罰金數額未依
    本條例提高倍數，或其處罰法條無罰金刑之規定者，亦同」
    等規定，易科罰金之折算標準最高為銀元300 元，最低為銀
    元100 元，換算為新臺幣後，最高額為新臺幣900 元，最低
    額為新臺幣300 元；另修正前刑法第41條第2 項規定：「併
    合處罰之數罪，均有前項情形，其應執行之刑逾六月者，亦
    同。」，修正後第41條第2 項則規定：「前項規定於數罪併
    罰，其應執行之刑未逾六月者，亦適用之。」。是比較修正
    前、後關於易科罰金折算標準之刑罰法律，適用修正前刑法
    第41條第1 項前段、第2 項及罰金罰鍰提高標準條例第2 條
    規定，對被告較為有利。
  (四)刑法第51條關於數罪併罰之規定亦於95年7 月1 日修正施行
    ，修正後刑法第51條第2 款增訂罰金與死刑併予執行，第5
    款提高多數有期徒刑合併應執行之刑不得逾30年，是審諸新
    舊法之規定，新法就宣告多數有期徒刑定其應執行之刑之最
    高度刑，由不得逾20年修正為不得逾30年，是舊法之規定較
    有利於被告。
  (五)刑法第42條關於易服勞役之折算標準已由舊法之銀元1 百元
    、2 百元、3 百元修正為新臺幣（下同）1 千元、2 千元、
    3 千元，因屬科刑規範事項之變更，其折算標準為裁判時所
    應諭知，自有就新舊法規定比較之必要，經比較新舊法結果
    ，以被告行為後之新法較為有利於被告。
  (六)綜上法律修正前、後之比較，揆諸前揭說明及修正後刑法第
    2 條第1 項之「從舊從輕」原則，適用修正前之相關刑罰法
    律，對被告較為有利，自應一體適用修正前刑法之相關規定
    。
五、是核被告丁○○、庚○○、乙○○、丙○○、己○○所為，
    均係犯修正前刑法第302 條之以非法方法剝奪他人行動自由
    罪，被告丁○○另犯槍砲彈藥刀械管制條例第12條第4 項之
    未經許可持有子彈罪。又刑法第302 條之妨害自由罪，原包
    括私禁及以其他非法方法剝奪人之行動自由而言，所謂非法
    方法，當包括強暴脅迫等情事在內，是被告丁○○等人強押
    告訴人甲○○上其駕駛之自小客車，在妨害自由行為繼續中
    ，嚇稱：如果敢下車就要給你死及閉嘴，再吵就選一顆等語
    ，自屬包含於妨害告訴人甲○○行動自由之同一意念之中，
    縱渠等所為，合於刑法第305 條恐嚇危害安全之情形，仍應
    視為剝奪行動自由之部分行為（最高法院74年台上字第3404
    號判例意旨參照），不另論罪，是公訴意旨認被告丁○○等
    人所為另涉有刑法第305 條恐嚇危害安全罪，且與妨害自由
    罪間有牽連犯之關係，容有未洽。又被告丁○○等5 人與「
    宏毅」、真實年籍姓名不詳之成年男子2 人就上開妨害自由
    之犯行間，有犯意之聯絡及行為之分擔，皆為共同正犯。又
    被告丁○○所犯上開妨害自由及未經許可持有子彈2 罪間，
    犯意各別，行為互殊，應予分論併罰。爰審酌被告丁○○、
    庚○○、乙○○、己○○、丙○○僅因被告丁○○、乙○○
    與告訴人甲○○間因故生糾紛，即糾眾強押告訴人甲○○而
    妨害其行動自由，惡性非輕，且子彈之非法持有，危害人身
    安全及社會秩序非淺，被告丁○○明知上情，猶未經許可持
    有子彈，藐視公共規範，欠缺守法觀念，兼衡渠等犯罪之動
    機、目的、手段，被告丁○○、庚○○、乙○○3 人參與犯
    罪之程度較深，但已與告訴人甲○○達成和解，取得告訴人
    甲○○之諒解，有聲請撤回告訴狀1 份可佐，且犯後坦承犯
    行，態度尚稱良好，及被告庚○○於犯罪時甫年滿18歲，智
    慮較為不週；另被告己○○、丙○○2 人參與犯罪程度較輕
    ，但否認犯行，並無悔意，犯後態度不佳等一切情狀，分別
    量處如主文所示之刑，並均諭知易科罰金之折算標準，另就
    被告丁○○所宣告有期徒刑部分定其應執行之刑及諭知易科
    罰金之折算標準，並就罰金刑部分諭知易服勞役之折算標準
    ，以示懲儆。扣案具殺傷力之子彈2 顆，係違禁物，不問屬
    於被告丁○○與否，均應依刑法第38條第1 項第1 款宣告沒
    收之；至鑑定時試射所餘之彈殼1 顆，非屬違禁物，又非供
    犯罪所用或因犯罪所得之物，自無庸併予宣告沒收。又扣案
    非屬槍砲彈藥刀械管制條例所列管之刀械2 把、手銬1 副，
    係被告丁○○所有，供本件妨害自由犯罪所用之物，業經被
    告丁○○於本院審理中供承明確，應依刑法第38條第1 項第
    2 款宣告沒收之。另扣案之彈殼1 顆，非屬違禁物，又非供
    犯罪所用或因犯罪所得之物，自亦無庸併予宣告沒收。至丁○○所持有之槍枝1 枝，並無證據證明有殺傷力而屬違禁物
    ，且已為被告丁○○丟棄而滅失，業經被告丁○○於本院審
    理中供承明確，被告庚○○等人所持之棍棒、鐵條、子彈1
    批（數量不詳，無證據證明有殺傷力）均未扣案，且無積極
    證據足證係被告丁○○等人或共犯「宏毅」等人所有或係違
    禁物，自亦無庸併予宣告沒收。
六、公訴意旨另以：被告丁○○、庚○○、乙○○、己○○、丙○○、「宏毅」及另2 名真實年籍姓名不詳之成年男子共同
    基於傷害之犯意聯絡，在臺北縣樹林市○○路○ 段「山佳火
    車站」附近，分持鐵棍或以徒手毆打甲○○，被告丁○○、
    庚○○、乙○○、己○○並於車上分持槍托、棍棒、刀柄毆
    打甲○○，再於臺北縣樹林市○○路「防汛公園」內共同毆
    打甲○○，致甲○○受有頭部外傷合併左頂部撕裂傷、右眼
    及左前臂挫傷及全身多處擦傷之傷害，因認被告丁○○等5
    人均另涉有刑法第277 條第1 項之傷害罪嫌。
七、按告訴乃論之罪，告訴人於第一審辯論終結前得撤回其告訴
    ，且對於共犯之一人告訴或撤回告訴者，其效力及於其他共
    犯，又告訴經撤回者，應諭知不受理之判決，刑事訴訟法第
    238 條第1 項、第239 條前段、第303 條第3 款分別定有明
    文。查本件告訴人甲○○告訴被告丁○○、庚○○、乙○○
    、己○○、丙○○傷害等案件，起訴書認被告丁○○等5 人
    有關此部分所為係共犯刑法第277 條第1 項之傷害罪，依同
    法第287 條前段之規定，須告訴乃論。茲據告訴人甲○○具
    狀撤回對被告丁○○、庚○○、乙○○3 人之告訴，有聲請
    撤回告訴狀1 紙在卷可佐，揆諸首開說明，其撤回告訴之效
    力亦及於被告丙○○、己○○，本應均為不受理判決之諭知
    ，惟公訴意旨認此部分與前開論罪科刑之妨害自由罪間，有
    牽連犯之裁判上一罪關係，爰均不另為公訴不受理之諭知。
據上論斷，應依刑事訴訟法第299 條第1 項前段，槍砲彈藥刀械
管制條例第12條第4 項，刑法第2 條第1 項前段、第11條前段、
修正前第28條、第302 條、第41條第1 項前段、第2 項、第42條
第2 項、第51條第5 款、第38條第1 項第1 款、第2 款，罰金罰
鍰提高標準條例第1 條前段、修正前第2 條，判決如主文。
本案經檢察官黃怡華到庭執行職務。
中    華    民    國    95    年    11    月    23    日
                      刑事第十六庭  審判長法  官  白光華
                                          法  官  楊志雄
                                          法  官  曾淑娟
如不服本判決，應於判決送達後十日內向本院提出上訴狀。
以上正本證明與原本無異。
                                          書記官  郭宇修
中    華    民    國    95    年    11    月    23    日
附錄本案論罪科刑法條全文：
中華民國刑法第302條
私行拘禁或以其他非法方法，剝奪人之行動自由者，處5 年以下
有期徒刑、拘役或3 百元以下罰金。
因而致人於死者，處無期徒刑或7 年以上有期徒刑，致重傷者，
處3 年以上10年以下有期徒刑。
第 1 項之未遂犯罰之。
槍砲彈藥刀械管制條例第12條
未經許可，製造、販賣或運輸子彈者，處1 年以上7 年以下有期
徒刑，併科新台幣500 萬元以下罰金。
未經許可，轉讓、出租或出借子彈者，處6 月以上5 年以下有期
徒刑，併科新台幣300 萬元以下罰金。
意圖供自己或他人犯罪之用，而犯前二項之罪者，處3 年以上10
年以下有期徒刑，併科新台幣700 萬元以下罰金。
未經許可，持有、寄藏或意圖販賣而陳列子彈者，處5 年以下有
期徒刑，併科新台幣300 萬元以下罰金。
第 1 項至第 3 項之未遂犯罰之。


司法院資訊處製作；財團法人民間司法改革基金會備份。
